【裁判字號】    99,聲,58
【裁判日期】    990118
【裁判案由】    宣告沒收
【裁判全文】
臺灣基隆地方法院刑事裁定                99年度聲字第58號
聲  請  人  臺灣基隆地方法院檢察署檢察官
被      告  甲○○
上列聲請人因被告賭博案件，聲請單獨宣告沒收（99年度執聲字
第13號、97年度偵字第4105號、第4197號），本院裁定如下：
    主  文
扣案之賭博性電子遊戲機「小瑪莉」壹台（含IC板壹片）、代幣
壹仟玖佰拾陸枚及新臺幣捌拾元，均沒收之。
    理  由
一、聲請意旨略以：被告甲○○係設於基隆市○○街110 號2 樓
    「海洋撞球場」之實際負責人，甲○○自民國97年4 月間某
    日起，在上開公眾得出入之場所，未經申請設立電子遊戲場
    業之登記，即擅自設置賭博性電玩機具「小瑪莉」1 台，接
    續與不特定之人賭博財物，其賭法為每次由賭客將新臺幣（
    下同）10元硬幣或事先兌換之面額10元代幣1 個或多個投入
    上開機檯投幣孔內，隨個人喜好押注，賭客如押中可得倍數
    不等之彩金，如未押中，賭資即由機臺沒入，以此方式與不
    特定人賭博財物，並經營電子遊戲場業。嗣於同年9 月20日
    凌晨1 時許，為警在上址當場查獲，並扣得上開賭博性電玩
    機具1 台（含ＩＣ板1 片）、賭金80元（在扣案之賭博性電
    玩機具內扣得）及代幣1936枚（在扣案之賭博性電玩機具內
    扣得958 枚，在撞球場之櫃檯內扣得978 枚），另在撞球場
    之櫃檯內扣得現金11,000元。嗣被告所犯刑法第266 條第1
    項前段之賭博罪及電子遊戲場業管理條例第22條之罪，經檢
    察官於97年11月11日以97年度偵字第4105號、第4197號為緩
    起訴處分確定，上開扣案之賭博性電子遊戲機「小瑪莉」1
    台（含IC板1 面）及代幣1,936 枚，係被告所有供犯上開賭
    博等罪之用，扣案之現金80元係被告犯上開賭博罪所得之財
    物，爰依刑事訴訟法第259 條之1 之規定，聲請單獨宣告沒
    收之等語。
二、按檢察官依刑事訴訟法第253 條或第253 條之1 為不起訴或
    緩起訴之處分者，對供犯罪所用、供犯罪預備或因犯罪所得
    之物，以屬於被告者為限，得單獨宣告沒收，刑事訴訟法第
    259 條之1 定有明文。
三、經查：本件被告因賭博及違反電子遊戲場業管理條例案件，
    業經臺灣基隆地方法院檢察署檢察官依刑事訴訟法第253 條
    之1 第1 項規定，於97年11月11日以97年度偵字第4105號、
    第4197號為緩起訴處分確定，有上開緩起訴處分書、臺灣高
    等法院被告前案紀錄表在卷宗可稽，而該案件所查扣之賭博
    性電子遊戲機「小瑪莉」1 台（含IC板1 面）及代幣1,936
    枚，係被告供犯上開賭博罪之用，在上開賭博性電子遊機內
    扣得之現金80元，則係被告犯上開賭博罪所得之財物等情，
    業據被告供明在卷，揆諸前揭規定，自應將上述扣案物單獨
    宣告沒收。從而，本件檢察官之聲請核有理由，應予准許。
四、至員警在被告經營之「海洋撞球場」櫃檯內扣得之現金11,0
    00元，被告固坦承係其所有，然否認與上開犯罪有關，辯稱
    係其經營撞球場所得等語，本院觀諸偵查卷附案發地點照片
    ，撞球桌面相當乾淨，球桿擺放整齊，顯示被告確有在案發
    地點經營撞球事業，且在該撞球場內除查獲本件扣案之賭博
    性電子遊戲機外，尚有其他非賭博性之電子遊戲機，據此，
    足認被告確有來自於經營撞球場及其他非賭博性電子遊戲機
    之所得，從而，被告上開辯解之詞即非全然無稽。此外，在
    扣案之賭博性電子遊戲機內雖扣有958 枚代幣，以每枚代幣
    10元計算，固可認定被告有9,580 元之所得，然查，員警在
    查獲本案時，並未發現有賭客正在把玩扣案之賭博性電子遊
    戲機，是無從查證在扣案之電子遊戲機內之代幣究係何時投
    入，從而，亦無從認定上開被告經營賭博性電子遊戲機所得
    之時間，是要難以在扣案之電子遊戲機內有代幣958 枚之事
    實，遽以認定員警在撞球場櫃檯內扣得之現金11,000元均係
    被告犯本件賭博罪所得之財物，是本院依據罪疑有利被告之
    原則下，認上開扣案之現金11,000元均非被告犯本件賭博罪
    所得之財物，並此敘明。
四、依刑事訴訟法第259條之1裁定如主文。
中    華    民    國    99    年    1     月    18    日
                  刑事第一庭法  官  劉桂金
以上正本證明與原本無異。
對於本件裁定如有不服，應於收受送達後5日內，向本院提出抗
告書狀，敘述抗告之理由，抗告於臺灣高等法院。
中    華    民    國    99    年    1     月    18    日
                            書記官  劉如純

司法院資訊處製作；財團法人民間司法改革基金會備份。
